臺灣高雄地方法院刑事判決
111年度智簡上字第1號
上  訴  人  
即  被  告  林雅芳



上列上訴人即被告因違反商標法案件，不服本院110年度智簡字
第45號刑事簡易判決（聲請簡易判決處刑案號：110年度偵字第1
251號），提起上訴，本院管轄之第二審合議庭判決如下：
    主  文
原判決撤銷。
林雅芳犯商標法第九十七條之非法販賣侵害商標權之商品罪，處
有期徒刑貳月，如易科罰金，以新臺幣壹仟元折算壹日。緩刑貳
年，並向公庫支付新臺幣貳萬元。未扣案之犯罪所得新臺幣參仟
元沒收，如全部或一部不能沒收或不宜執行沒收時，追徵其價額
；扣案如附表所示之物均沒收。
    事  實
林雅芳明知附表所示註冊審定號之商標圖樣及文字，係附表所示
之商標權人向經濟部智慧財產局申請註冊核准且仍在商標專用期
間內，並指定使用於附表所示之商品範圍，任何人未經商標權人
之同意或授權，不得於同一或類似商品，使用相同或近似之商標
，亦不得販賣、意圖販賣而持有、陳列、輸出或輸入。詎林雅芳
竟基於販賣及意圖販賣而非法持有、陳列侵害如附表所示商標權
商品之單一犯意，自民國108年1月間某日起，在其所經營位於高
雄市○○區○○街0○00號「長頸鹿進口童裝批發」（下稱系爭商店）
店內持有、陳列（包含附表所示及販賣予郭炳富之）仿冒商標商
品，並於108年2月1日至108年8月12日前之某日，在系爭商店販
賣價值新臺幣（下同）3,000元之仿冒商標商品予郭炳富，嗣經
員警查獲郭炳富後，循線於109年5月14日15時27分許，在系爭商
店查獲附表所示之仿冒商標商品。
    理  由
一、本判決所引傳聞證據，經當事人於本院準備程序同意有證據
    能力（智簡上卷第57頁）。基於尊重當事人對傳聞證據之處
    分權，及證據資料愈豐富愈有助於真實發現之理念，復審酌
    該等證據作成時並無違法取證或顯不可信之瑕疵，作為證據
    應屬適當，依刑事訴訟法第159 條之5 第1項規定，均有證
    據能力。至本判決所引非供述證據，與本案均有關連性，亦
    無證據證明係實施刑事訴訟程序之公務員非法取得，依刑事
    訴訟法第158 條之4之反面解釋，當有證據能力。
二、上訴人即被告林雅芳（下稱被告）上訴意旨略以：被告於案
    發後，已與部分告訴人達成和解，並依和解條件給付賠償金
    ，原審未及審酌，量刑過重，爰依法提起上訴，請求改判較
    輕之刑等語。
三、上述事實業據被告坦承不諱（智簡上卷第84頁），核與證人
    郭炳富於警詢時證述（警卷第14-20頁）情節相符，並有國
    際影視有限公司109年8月14日109鑑定視字第214號鑑定報告
    書（警卷第62-64頁）、109年8月14日仿冒商品鑑價報告書
    （警卷第65頁）、商標單筆詳細報表註冊/審定號：0000000
    0號（偵卷第31-32頁）；斐樂股份有限公司鑑定能力聲明書
    （警卷第69頁）、109年7月9日斐管字0000000號函（警卷第
    67頁）、109年7月9日檢視報告書（警卷第68頁）、商標單
    筆詳細報表註冊/審定號：00000000號（警卷第70頁）；美
    商HBI品牌服裝公司授權委託書（警卷第74-75頁）、寶立行
    銷股份有限公司109年7月31日聲明書（警卷第71頁）、109
    年7月31日鑑定報告（警卷第72-73頁）、經濟部智慧財產局
    商標資料檢索服務註冊/審定號：00000000號（警卷第76頁
    ）；台灣耐基商業有限公司108年9月26日函（警卷第42頁）
    、108年9月26日違反商標法查扣物品估價表、檢視書（警卷
    第43頁）、109年8月25日函（警卷第77頁）、109年8月25日
    產品鑑定書（警卷第78頁）、109年8月25日違反商標法查扣
    物品估價表、檢視書（警卷第79頁）、經濟部智慧財產局商
    標資料檢索服務註冊號：00000000、00000000號（警卷第80
    -83頁）；美商波露/羅蘭公司有限合夥109年7月21日鑑定報
    告（警卷第84頁）、109年7月21日鑑價報告（警卷第85頁）
    、商標單筆詳細報表註冊/審定號：00000000（警卷第86頁
    ）；美商昂德亞摩公司委任狀（警卷第92頁）、鑑定能力證
    明書（警卷第93頁）、恆鼎知識產權代理有限公司109年11
    月17日鑑定報告書（警卷第87頁）、商標註冊資料註冊/審
    定號：00000000、00000000號（警卷第88-91頁）；內政部
    警政署保安警察第二總隊刑事警察大隊搜索扣押筆錄（警卷
    第25-26頁）、扣押物品目錄表（警卷第28-29頁）、扣押物
    品收據（警卷第27頁）在卷可稽，另有扣案如附表所示之物
    可資為憑，足認被告前述任意性自白與事實相符，從而，被
    告前述犯行事證明確，應依法論科。　　
四、論罪：
    被告於前述期間，在系爭商店，同時取得後意圖販賣而持有
    、陳列侵害附表所示數種商標權之仿冒商標商品（卷內並無
    證據足認被告係分次取得而持有、陳列），並於前述時、地
    販賣其中價值3,000元之仿冒商標商品予郭炳富1次，核其所
    為，係犯商標法第97條之非法販賣侵害商標權之商品罪（即
    販賣仿冒商標商品罪）。被告於前述期間，在系爭商店內所
    為意圖販賣而陳列、持有仿冒商標商品犯行，乃持續進行並
    未間斷，且在同一地點為之，顯出於被告之單一犯意決定，
    復在客觀上具有反覆、延續實行之特徵（反覆性的構成要件
    實現行為），雖然該反覆、延續實行之特徵因此提高了不法
    內涵與罪責的「量」，但仍同「質」，是以在法律評價上應
    認為係「一行為」，方符社會通念，且始屬適度之評價而不
    至過苛。被告以此一行為同時持有、陳列如附表所示侵害數
    種商標權之仿冒商標商品，同時侵害附表所示之數商標權，
    應論以想像競合犯。又被告於販賣仿冒商標商品予郭炳富前
    ，意圖販賣而持有、陳列其販賣予郭炳富之仿冒商標商品行
    為，為販賣仿冒商標商品予郭炳富犯行之低度行為；被告於
    販賣仿冒商標商品予郭炳富後，意圖販賣而持有、陳列如附
    表所示販賣郭炳富所餘仿冒商標商品行為，亦為販賣仿冒商
    標商品予郭炳富犯行之低度行為，均為販賣仿冒商標商品之
    高度行為所吸收，不另論罪。
五、量刑：
    爰以行為人之責任為基礎，審酌被告為圖自身利益，竟購入
    如附表所示侵害商標權之仿冒商品，並於知悉其販賣及欲販
    賣而陳列之商品乃係未經商標權人授權之仿冒品，仍據以持
    有、陳列、販賣牟利，侵蝕商標權人對於上開註冊商標之商
    標價值與市場利益，破壞市場公平競爭秩序，且足使消費者
    對於該商品來源之正確性認知錯誤，減損我國保護智慧財產
    權之形象，所為實屬不該；惟念及被告於本院審理中坦承全
    部犯行，並與部分被害人和解；再參酌被告本件犯罪之動機
    、手段、扣案侵害商標權商品之數量；兼衡被告於審理中自
    陳之智識程度、家庭經濟狀況（涉及隱私，不予詳載），及
    被告之臺灣高等法院被告前案紀錄表所示被告於本案前並無
    因犯罪經法院判刑之前科紀錄等一切情狀，量處如主文所示
    之刑，並諭知以1,000元折算1 日之易科罰金折算標準。
六、緩刑：
    被告未曾因故意犯罪受有期徒刑以上刑之宣告，有被告之臺
    灣高等法院被告前案紀錄表在卷可按，合於刑法第74條第1
    項第1 款之緩刑條件。本院考量被告犯後坦承客觀犯行，又
    積極與部分被害人達成和解，且被告前無任何刑事前科紀錄
    ，足認被告平素尚為恪遵法制之人，且犯後亦有悔過並積極
    彌補之體悟，故本院信被告歷此次偵、審程序及刑之宣告，
    應能知所警惕，而無再犯之虞，是對被告所宣告之刑以暫不
    執行為適當，爰依刑法第74條第1項第1款規定，併予宣告緩
    刑2年，以啟自新。又為使被告日後知曉尊重法治，本院認
    除前開緩刑宣告外，另有賦予一定負擔之必要，爰依同法第
    74條第2項第4款規定，命被告應向公庫支付20,000元。倘被
    告於緩刑期內犯罪，受一定刑之宣告確定；或未履行前開負
    擔情節重大，足認所宣告之緩刑難收預期效果，而有執行刑
    罰之必要者，檢察官得依刑事訴訟法第476條、刑法第75條
    之1第1項第2、3、4款規定，聲請撤銷本件緩刑宣告。本院
    至盼被告珍惜緩刑機會，切實遵守緩刑所定負擔，並改過自
    新，切勿再犯，併此敘明。
七、沒收：
㈠、扣案如附表所示之物，均為侵害商標權之物品，應依商標法
    第98條規定，不問屬於犯罪行為人與否，宣告沒收。
㈡、被告販賣仿冒商標商品予郭炳富，並自郭炳富處收受3,000元
    之價金一情，業據被告於本院審理中供承在卷（智簡上卷第
    84頁），應依刑法第38條之1第1項前段、第3 項規定宣告沒
    收，並諭知於全部或一部不能沒收或不宜執行沒收時，追徵
    其價額。
八、不另為無罪諭知部分：
　　聲請簡易判決處刑意旨固另謂被告於前述期間另有販賣仿冒
    商標商品予郭炳富以外之不特定人等語。惟按被告之自白，
    不得作為有罪判決之唯一證據；不能證明被告犯罪者，應諭
    知無罪之判決，刑事訴訟法第156條第2項、第301條第 1項
    分別定有明文。查聲請意旨認被告涉犯前述罪嫌，無非係以
    被告於警詢及偵查中之供述為依據，然除此之外，並無其他
    證據足資證明被告此部分自白與事實相符，基於無罪推定原
    則，本院依法自應就此部分為被告有利之認定，惟此部分犯
    行若成立，顯與本院前所認定之被告非法販賣侵害商標權之
    商品犯行，具有接續犯一罪關係，本院就此部分爰不另為無
    罪之諭知。
九、撤銷改判之理由：
　　原審認本案事證明確，引用商標法第97條、第98條，刑法第
    11條、第55條前段、第41條第1 項前段等規定，量處被告有
    期徒刑3月，並諭知以1,000元折算1日之易科罰金折算標準
    ，固非無見。惟聲請簡易判決處刑意旨所指被告另有販賣仿
    冒商標商品予郭炳富以外之不特定人一節，除被告自白外，
    並無其他補強證據足資認定，應不另為無罪之諭知，已如前
    述。又被告於原審判決後，業與告訴人斐樂股份有限公司達
    成和解，並依約定履行賠償；另於本院審理中坦承全部犯行
    ，原審未及審酌前開有利被告之量刑因子，所為量刑難謂有
    當，故被告上訴意旨指摘原審判決量刑過重，非無理由，自
    應由本院撤銷改判。
據上論斷，應依刑事訴訟法第455 條之1 第1 項、第3 項、第36
4 條、第369 條第1 項前段、第299 條第1 項前段，商標法第97
條、第98條，刑法第11條、第55條前段、第41條第1 項前段、第
74條第1項第1 款、第2項第4款、第38條之1第1項前段、第3 項
，判決如主文。
本案經檢察官詹美鈴聲請以簡易判決處刑，檢察官林敏惠到庭執
行職務。
中　　華　　民　　國　　111 　年　　4 　　月　　29　　日
                  刑事第八庭  審判長  法  官  林英奇
　　　　　　　　　　　　　　　　　　　法  官  黃傳堯
　　　　　　　　　　　　　　　　　　　法  官  何一宏
以上正本證明與原本無異。
不得上訴。
中　　華　　民　　國　　111 　年　　4 　　月　　29　　日
                                      法  官   張瑋庭
附表：

編號 扣案商品名稱 數量 註冊審定號 專用期限 指定使用商品 商標權人  1 仿冒蠟筆小新衣服 48件 00000000 114年10月31日 童裝等 日商雙葉社股份有限公司  2 仿冒FILA衣服 39件 00000000 117年5月31日 衣服等 盧森堡商斐樂盧森堡有限公司  3 仿冒FILA外套 65件      4 仿冒CHAMPION衣服 63件 00000000 114年3月31日 衣服等 美商HBI品牌服裝公司  5 仿冒CHAMPION褲子 33件      6 仿冒Jordan衣服 13件 00000000 119年6月30日 衣服 荷蘭商耐克創新有限合夥公司  7 仿冒polo衣服 434件 00000000 119年9月15日 衣服 美商波露/羅蘭公司有限合夥  8 仿冒UNDERARMOUR衣服 188件 00000000、00000000 111年3月15日111年3月15日 運動服等 美商昂德亞摩公司 

附錄本案論罪科刑法條：
商標法第97條
明知他人所為之前二條商品而販賣，或意圖販賣而持有、陳列、
輸出或輸入者，處1 年以下有期徒刑、拘役或科或併科新臺幣5
萬元以下罰金；透過電子媒體或網路方式為之者，亦同。